lt-LT: „MagSafe“ suderinamumas: Suderinamas su „MagSafe“; Nesuderinamas su „MagSafe“; Reikalingas lipnus žiedas; Kita
sk-SK: Kompatibilita s MagSafe: Kompatibilné s MagSafe; Nekompatibilné s MagSafe; Vyžaduje lepiaci krúžok; Iné
ru: Совместимость с MagSafe: MagSafe поддерживается; MagSafe не поддерживается; Требуется клеящееся кольцо; Другое
zh-TW: MagSafe 相容性: 與 MagSafe 相容; 與 MagSafe 不相容; 需要黏合式環架; 其他
hu: MagSafe-kompatibilitás: MagSafe-kompatibilis; Nem MagSafe-kompatibilis; Ragasztógyűrűt igényel; Egyéb
cs: Kompatibilita s MagSafe: Kompatibilní s MagSafe; Není kompatibilní s MagSafe; Vyžaduje lepicí kroužek; Jiné
pt-PT: Compatibilidade MagSafe: Compatível com MagSafe; Não compatível com MagSafe; Requer anel adesivo; Outro
th: ความเข้ากันได้กับ MagSafe: รองรับ MagSafe; ไม่รองรับ MagSafe; ต้องใช้แหวนกาว; อื่นๆ
el: Συμβατότητα με MagSafe: Συμβατό με MagSafe; Μη συμβατό με MagSafe; Απαιτείται αυτοκόλλητος δακτύλιος; Άλλο
nl: MagSafe-compatibiliteit: MagSafe-compatibel; Niet MagSafe-compatibel; Vereist een kleefring; Andere
sl-SI: Združljivost z MagSafe: Združljivo z MagSafe; Ni združljivo z MagSafe; Zahteva lepilni obroč; Drugo
es: Compatibilidad con MagSafe: Compatible con MagSafe; No compatible con MagSafe; Requiere anillo adhesivo; Otros
fi: MagSafe-yhteensopivuus: MagSafe-yhteensopiva; Ei MagSafe-yhteensopiva; Vaatii liimarenkaan; Muu
en: MagSafe compatibility: MagSafe compatible; Not MagSafe compatible; Requires adhesive ring; Other
hr-HR: Kompatibilnost s MagSafeom: Kompatibilno s MagSafeom; Nije kompatibilno s MagSafeom; Potreban ljepljivi prsten; Ostalo
pt-BR: Compatibilidade com MagSafe: Compatível com MagSafe; Não compatível com MagSafe; Requer anel adesivo; Outro
fr: Compatibilité MagSafe: Compatibilité MagSafe; Non compatible avec MagSafe; Nécessite un anneau adhésif; Autre
ja: MagSafe対応: MagSafe対応; MagSafe非対応; 接着リングが必要; その他
pl: Kompatybilność z MagSafe: Kompatybilność z MagSafe; Brak kompatybilności z MagSafe; Wymaga pierścienia samoprzylepnego; Inne
de: MagSafe-Kompatibilität: MagSafe-kompatibel; Nicht MagSafe-kompatibel; Benötigt Klebering; Sonstiges
nb: MagSafe-kompatibilitet: MagSafe-kompatibilitet; Ikke MagSafe-kompatibilitet; Krever selvklebende ring; Annet
tr: MagSafe uyumluluğu: MagSafe uyumlu; MagSafe uyumlu değil; Yapışkan halka gerektirir; Diğer
ro-RO: Compatibilitate MagSafe: Compatibil cu MagSafe; Incompatibil cu MagSafe; Necesită inel adeziv; Altele
ko: MagSafe 호환성: MagSafe 호환; MagSafe와 호환되지 않음; 접착링이 필요합니다; 기타
zh-CN: MagSafe 兼容性: 兼容 MagSafe; 不兼容 MagSafe; 需粘贴磁吸环; 其他
it: Compatibilità MagSafe: Compatibile con MagSafe; Non compatibile con MagSafe; Richiede anello adesivo; Altro
da: MagSafe-kompatibilitet: MagSafe-kompatibel; Ikke MagSafe-kompatibel; Kræver klæbende ring; Andet
vi: Khả năng tương thích với MagSafe: Tương thích với MagSafe; Không tương thích với MagSafe; Cần có vòng gắn; Khác
bg-BG: Съвместимост с MagSafe: Съвместим с MagSafe; Не е съвместим с MagSafe; Изисква залепващ пръстен; Други
sv: MagSafe-kompatibilitet: MagSafe-kompatibel; Ej MagSafe-kompatibel; Kräver självhäftande ring; Övrigt